臺灣宜蘭地方法院刑事判決
111年度易字第360號
公  訴  人  臺灣宜蘭地方檢察署檢察官
被      告  游馥駿




上列被告因竊盜案件，經檢察官提起公訴（111年度偵字第6112
號），被告於準備程序中就被訴事實為有罪之陳述，經本院裁定
依簡式審判程序審理，並判決如下：
    主  文
游馥駿攜帶兇器竊盜，處有期徒刑柒月；又攜帶兇器竊盜，處有
期徒刑柒月；又犯竊盜罪，處有期徒刑肆月，如易科罰金，以新
臺幣壹仟元折算壹日。有期徒刑不得易科罰金部分，應執行有期
徒刑捌月。
未扣案之板手壹支、鑰匙壹支及未扣案之犯罪所得手機支架壹個
均沒收，於全部或一部不能沒收或不宜執行沒收時，各追徵其價
額。
    犯罪事實
一、游馥駿基於意圖為自己不法所有之竊盜犯意，而分別為下列
    竊盜犯行：
（一）於民國111年5月12日凌晨1時12分至15分許，行經宜蘭縣○○鄉○○路0號前，趁無人看管之際，以持其所有客觀上足對人之生命、身體、安全構成威脅，具有危險性而得供作兇器使用之板手1支，竊取劉芷均所有裝設於車牌號碼000-000號普通重型機車上之手機支架1個【價值新臺幣（下同）500元】得手後，旋即離開現場。嗣劉芷均發覺遭竊後報警處理，並經調閱現場監視錄影畫面，為警於111年6月6日晚間8時48分許，在宜蘭縣○○鄉○○路○段000號前，扣得該失竊之手機支架1個（業由劉芷均領回），始循線查悉上情。
（二）於111年5月12日凌晨1時12分至15分許，行經宜蘭縣○○鄉○
      ○路0號前，趁無人看管之際，以持其所有客觀上足對人之
      生命、身體、安全構成威脅，具有危險性而得供作兇器使
      用之板手1支，竊取林崑達所有裝設於車牌號碼000-0000
      號普通重型機車上之手機支架1個（價值900元）得手後，
      旋即離開現場。嗣林崑達發覺遭竊後報警處理，並經調閱
      現場監視錄影畫面，始循線查悉上情。
（三）於111年5月28日晚間8時35分許，行經宜蘭縣○○鄉○○路○段
      000巷0號巷子內，趁無人看管之際，以持其所有之自備鑰
      匙1支，發動林朝信所有停置於該處之車牌號碼000-000號
      普通重型機車之方式，竊取該機車得手後，旋即騎乘該機
      車離開現場。嗣林朝信發覺遭竊後報警處理，並經調閱現
      場監視錄影畫面，為警於111年6月21日晚間8時50分許，
      在宜蘭縣礁溪鄉大忠路255巷內，尋獲該失竊之機車1輛（
      業由林朝信領回），始循線查悉上情。
二、案經劉芷均、林崑達、林朝信訴由宜蘭縣政府警察局礁溪分
    局報告臺灣宜蘭地方檢察署檢察官偵查起訴。
    理  由
一、按簡式審判程序之證據調查，不受第159條第1項之限制，刑
    事訴訟法第273條之2定有明文。是依上開規定，於行簡式審
    判程序之案件，被告以外之人於審判外之陳述，除有其他不
    得作為證據之法定事由外，應認具有證據能力。查本件如下
    引用被告以外之人於審判外之陳述，因本案採行簡式審判程
    序，復無其他不得做為證據之法定事由，揆諸前揭說明，應
    認均具有證據能力，合先敘明。
二、前揭犯罪事實，業據被告游馥駿於警詢、偵查、本院準備及
    審理程序中坦承不諱（見偵卷第6頁至第10頁、第77頁至第7
    9頁；本院卷第69頁、第76頁），核與證人即告訴人劉芷均
    、林崑達、林朝信、證人即被告友人游瑞誠於警詢時所證述
    之情節均相符（見偵卷第11頁至第22頁），並有宜蘭縣政府
    警察局礁溪分局扣押筆錄、扣押物品目錄表、車輛詳細資料
    報表（車主：林朝信）各1份、贓物認領保管單2紙（見偵卷
    第31頁至第37頁）、監視器錄影擷取畫面47張、現場照片17
    張在卷足憑（見偵卷第38頁至第55頁）。綜上，足認被告前
    揭自白與事實相符，堪予採信。本案事證明確，被告犯行均
    洵堪認定，應予依法論科。
三、論罪科刑：
（一）按刑法第321條第1項第3款攜帶兇器竊盜罪，係以行為人
      攜帶兇器竊盜為其加重條件，此所謂兇器，其種類並無限
      制，凡客觀上足對人之生命、身體、安全構成威脅，具有
      危險性之兇器均屬之，且祇須行竊時攜帶此種具有危險性
      之兇器為已足，並不以攜帶之初有行兇之意圖為必要（最
      高法院79年台上字第5253號判例參照），查被告於本案犯
      罪事實一（一）、（二）中所用之板手1支，可供拆卸物
      品之用，顯見客觀上足對人之生命、身體、安全構成威脅
      而具有危險性，屬兇器無訛。是核被告就犯罪事實一（一
      ）、（二）所為，均係犯刑法第321條第1項第3款之攜帶
      兇器竊盜罪；犯罪事實一（三）所為，則係犯刑法第320
      條第1項之竊盜罪。起訴意旨原認被告就犯罪事實一（一
      ）、（二）所為係接續犯之一罪，惟被告係對不同告訴人
      犯竊盜行為，受侵害之財產監督權既歸屬各自之權利主體
      ，且係竊取其中1個手機支架得手後，始另行起意再竊取
      另1個手機支架，應屬犯意各別，行為互殊，起訴書原認
      係接續一罪，容有誤會，此部分亦經檢察官當庭更正為數
      罪（見本院卷第67頁），附此敘明之。又被告先後3次犯
      行，犯意各別，行為互異，應予分論併罰之。
（二）復被告前因竊盜案件，經本院以109年度易字第169號判處
      有期徒刑4月、4月、5月、4月確定，並定應執行刑有期徒
      刑1年2月確定，與他罪接續執行，於111年2月2日縮短刑
      期執行完畢，此有臺灣高等法院被告前案紀錄表1份附卷
      可參（見本院卷第9頁至第40頁），被告於受前開有期徒
      刑執行完畢5年以內，故意再犯本件有期徒刑以上之各罪
      ，俱為累犯，而依司法院大法官釋字第775號解釋意旨，
      有關刑法第47條第1項累犯加重本刑之規定，尚不生違反
      憲法一行為不二罰原則之問題，惟其不分情節，基於累犯
      者有其特別惡性及對刑罰反應力薄弱等立法理由，一律須
      加重最低本刑，於不符合刑法第59條所定要件之情形下，
      致生行為人所受之刑罰超過其所應負擔罪責之個案，其人
      身自由因此遭受過苛之侵害部分，對人民受憲法第8條保
      障之人身自由所為限制，不符憲法罪刑相當原則，牴觸憲
      法第23條比例原則。於此範圍內，在有關機關依該解釋意
      旨修正刑法第47條前，為避免發生上述罪刑不相當之情形
      ，法院就該個案應依該解釋意旨，裁量是否加重最低本刑
      ，不宜一律加重。本諸上揭解釋意旨，係指法院認為個案
      應量處最低法定刑為適當，又無法適用刑法第59條酌量減
      輕規定之情形，始應依本解釋意旨裁量不依累犯規定加重
      最低本刑。倘法院已就個案具體情節綜合觀察，審酌加重
      最低本刑後，認並無過苛情形，應認其裁量加重，並無違
      法可言（最高法院108年度台上字第2828號判決意旨參照
      ）。本院審酌被告於前案執行完畢後非長之時間內，理應
      生警惕作用，期待其返回社會後能因此自我控管，然其竟
      未悛悔改過，不知悔悟，無視法律之嚴厲禁制，故意再犯
      本件犯行，足見前罪之徒刑執行成效不彰，其對刑罰之反
      應力顯然薄弱，兼衡其於本案所犯情節亦具惡性，自不宜
      量處最低法定刑，而應酌量加重其之刑，以延長矯正期間
      ，將有助於其再社會化，亦符合憲法罪刑相當原則之要求
      ，爰依刑法第47條第1項規定，均加重其刑。
（三）爰審酌被告除前揭構成累犯之部分外，前另有竊盜、違反
      毒品危害防制條例等犯罪科刑紀錄，有臺灣高等法院被告
      前案紀錄表1份存卷可考（見本院卷第9頁至第40頁），素
      行非佳，仍未知警惕，不思以正當途徑獲取所需，竟復於
      本案多次以竊盜方式獲取不應得之財物，顯未能尊重他人
      之財產法益，所為應予非難，並審酌其所竊得物品之價值
      ，部分已發還告訴人劉芷均、林朝信，迄未與告訴人3人
      達成和解，賠償損害，兼衡其於本院審理程序中自陳家庭
      經濟情形為勉持之生活狀況、國中畢業之智識程度，暨犯
      後坦承犯行之態度等一切情狀，爰分別量處如主文所示之
      刑暨就有期徒刑得易科罰金部分，諭知易科罰金之折算標
      準。又本院考量被告上開犯罪事實一（一）、（二）所示
      犯行，所犯數罪之行為手法、性質均相同，如以實質累加
      之方式定應執行刑，處罰之刑度顯將超過其行為之不法內
      涵與罪責程度，且刑罰之目的重在矯正被告之法治觀念及
      反社會性，並期能藉由刑罰之手段促使其再社會化，避免
      再犯，加以刑罰對於被告所造成之痛苦程度，係隨刑度增
      加而生加乘效果，並非以等比方式增加，故以隨罪數增加
      遞減其刑罰之方式，應已足以評價被告行為之不法性，是
      衡酌被告犯後態度及前述所載之各項情狀等因素，就被告
      所犯各罪為整體評價，綜合卷證審酌被告所犯數罪類型、
      次數、非難重複程度，爰就有期徒刑不得易科罰金部分，
      定其應執行之刑。
四、沒收部分：
（一）按供犯罪所用、犯罪預備之物或犯罪所生之物，屬於犯罪
      行為人者，得沒收之；前二項之沒收，於全部或一部不能
      沒收或不宜執行沒收時，追徵其價額；犯罪所得，屬於犯
      罪行為人者，沒收之。但有特別規定者，依其規定；前二
      項之沒收，於全部或一部不能沒收或不宜執行沒收時，追
      徵其價額，刑法第38條第2項前段、第4項、第38條之1第1
      項、第3項分別定有明文。
（二）經查，未扣案之板手1支、自備鑰匙1支，俱為被告供犯上
      開竊盜罪所用之物，且為被告所有等情，業據被告供承在
      卷（見本院卷第69頁），爰均依刑法第38條第2項前段、
      第4項之規定宣告沒收，於全部或一部不能沒收或不宜執
      行沒收時，各追徵其價額；又未扣案被告所竊取告訴人林
      崑達所有之手機支架1個，為其犯罪所得，應依刑法第38
      條之1第1項前段、第3項之規定宣告沒收，於全部或一部
      不能沒收或不宜執行沒收時，追徵其價額。至被告所竊得
      告訴人劉芷均所有之手機支架1個、告訴人林朝信所有之
      機車1輛，均已實際合法發還告訴人劉芷均、林朝信，業
      如前述，是該犯罪所得既皆已實際合法發還告訴人，依刑
      法第38條之1第5項規定，爰均不予宣告沒收，併予敘明之
      。
據上論斷，應依刑事訴訟法第273條之1第1項、第299條第1項前
段，刑法第320條第1項、第321條第1項第3款、第47條第1項、第
51條第5款、第41條第1項前段、第38條第2項前段、第4項、第38
條之1第1項前段、第3項，刑法施行法第1條之1第1項，判決如主
文。
本案經檢察官曾尚琳提起公訴，檢察官林小刊到庭執行職務。
中　　華　　民　　國　　111 　年　　10　　月　　21　　日
                     刑事第二庭  法  官  陳盈孜
以上正本證明與原本無異。
如不服本判決應於收受送達後二十日內向本院提出上訴書狀，並
應敘述具體理由；其未敘述上訴理由者，應於上訴期間屆滿後二
十日內向本院補提理由書(均須按他造當事人之人數附繕本)「切
勿逕送上級法院」。
                                 書記官　林芯卉
中　　華　　民　　國　　111 　年　　10　　月　　21　　日
附錄本案論罪科刑法條：
中華民國刑法第320條第1項
意圖為自己或第三人不法之所有，而竊取他人之動產者，為竊盜
罪，處5年以下有期徒刑、拘役或50萬元以下罰金。
中華民國刑法第321條第1項
犯前條第1項、第2項之罪而有下列情形之一者，處6月以上5年以
下有期徒刑，得併科50萬元以下罰金：
一、侵入住宅或有人居住之建築物、船艦或隱匿其內而犯之。
二、毀越門窗、牆垣或其他安全設備而犯之。
三、攜帶兇器而犯之。
四、結夥三人以上而犯之。
五、乘火災、水災或其他災害之際而犯之。
六、在車站、港埠、航空站或其他供水、陸、空公眾運輸之舟、
    車、航空機內而犯之。